# 信用证保证金的两期增减变动（非现金等价物）在现金流量中如何列报？

提问人：tony868lamy 时间：2010-06-10 13:24:16
期末银行承兑汇票保证金的两期增减变动额，在现金流量表中作为收到或支付的其他与筹资活动有关的现金列报，那么信用证保证金或进口设备保证金呢？

回答人：chenyiwei
信用证保证金本质上与银行承兑汇票保证金类似，在现金流量表的列报方面也应采用可比的处理方式。 进口设备保证金须取决于具体的保证内容以及支付结算方式来确定。

回答人：chenyiwei
回复 藤椅 小头鱼 的帖子银行承兑汇票保证金及信用证保证金不能作为现金或现金等价物，因为基本上已被锁定，不能随时不受限制地用于对外支付。

回答人：chenyiwei
回复 报纸 小头鱼 的帖子这个问题是现金流量表的老问题，因为只反映现金及现金等价物的变动情况，且一笔交易只能归为一个类别。因此不是“与现实经济业务实质相违背”，而是现金流量表本身的局限性导致的问题。